【裁判字號】    95,聲,82
【裁判日期】    950113
【裁判案由】    停止執行
【裁判全文】
臺灣高雄地方法院民事裁定                95年度聲字第82號
聲  請  人  丙○○
相  對  人  聯邦商業銀行股份有限公司
法定代理人  庚○○
相  對  人  高雄縣岡山鎮農會
法定代理人  甲○○
相  對  人  合作金庫銀行股份有限公司
法定代理人  戊○
相  對  人  乙○○
            己○○
            丁○○
上列當事人間聲請停止執行事件，本院裁定如下：
  主  文
聲請人供擔保新臺幣壹佰捌拾伍萬元後，本院九十三年度執字第
三九九○五號執行事件之強制執行程序，於本院九十五年度訴字
第一九一號事件判決確定前應暫予停止。
  理  由
一、按有回復原狀之聲請，或提起再審或異議之訴，或對於和解
    為繼續審判之請求，或提起宣告調解無效之訴，撤銷調解之
    訴，或對於法院依強制執行法第4 條第1 項第5 款之裁定提
    起抗告時，法院因必要情形或依聲請定相當並確實擔保，得
    為停止強制執行之裁定，強制執行法第18條第2 項定有明文
    。次按執行法院為停止強制執行裁定時所命債務人提供之擔
    保，係以擔保債權人因債務人聲請停止強制執行不當可能遭
    受之損害獲得賠償為目的，乃兼顧債權人與債務人之權益，
    並非增加債務人之額外負擔（司法院大法官會議釋字第403
    號解釋意旨可資參照），是法院定此項擔保，其數額應依標
    的物停止執行後，債權人未能即時受償或利用該標的物所受
    之損害額，或其因另供擔保強制執行所受之損害額定之，非
    以標的物之價值或其債權額為依據，最高法院91年度臺抗字
    第113 號裁定意旨可資參照。
二、本件聲請人以坐落於高雄縣岡山鎮○○段201-3 、201-4 、
    201-2 地號土地上建號為1090之未保存登記建物（以下簡稱
    系爭建物），係其出資興建作為工廠營業用途，並將之借予
    相對人己○○使用，實為聲請人所有為由，向本院提起95年
    度訴字第191 號第三人異議之訴，並聲請供擔保裁定停止本
    院93年度執字第39905 號清償債務事件，關於系爭建物之強
    制執行程序，經本院核閱前揭執行與訴訟卷宗後，並參酌聲
    請人願提供擔保等情，認與前揭規定相符，其聲請有理由，
    應予准許。
三、經查，本件聲請人雖僅主張系爭建物係其所有，並據以提起
    第三人異議之訴，惟系爭建物係與所坐落土地高雄縣岡山鎮
    ○○段201-3 、201-4 土地合併拍賣，此有本院執行處拍賣
    不動產附表在卷可稽，是聲請人雖僅就系爭建物主張其有所
    有權，惟依法自無從僅就聲請人主張其有所有權之部份停止
    拍賣，而需就全部合併拍賣之不動產停止強制執行。因此，
    相對人未能即時受償或利用該標的物所受之損害額，自應以
    全部合併拍賣之不動產即系爭房地價額與相對人聲請強制執
    行之債權額比較決定，而非以聲請人主張其有所有權之部分
    價額與相對人聲請強制執行之債權額比較決定。次查，相對
    人聯邦商業銀行股份有限公司、高雄縣岡山鎮農會、合作金
    庫銀行股份有限公司、乙○○聲請強制執行之債權額共計為
    新臺幣（下同）8,817,178 元，系爭房地經本院送請鑑定後
    ，價值達9,876,260 元，經本院實施拍賣程序後，經訴外人
    丁○○以11,666,666元拍定並繳清價金，惟未核發權利移轉
    證書等情，亦經本院依職權調閱執行卷宗核閱屬實。足認系
    爭房地如停止強制執行，其實質上之影響，將導致拍賣價金
    無從進行分配，相對人無法受償，及系爭房地均無從進行權
    利移轉程序，拍定人將不能即時取得執行標的物之所有權。
    故本院審酌相對人之債權額為8,817,178 元，系爭房地拍定
    價額為11,666,666元，債權人因停止執行而無法運用拍賣所
    得資金，可能受有之利息損害；拍定人因此無法取得執行標
    的物所有權，可能受有無法使用收益之損害及聲請人所提前
    開第三人異議之訴為二審確定終結之案件，所需辦案期限，
    本院一般案件辦案期限1 年4 個月，第二審辦案期限2 年，
    合計3 又4 分之1 年，按年息5 ﹪計算，認聲請人聲請停止
    執行之擔保金額為3,328,625 元【（0000000 ＋00000000）
    ×0.05×（3 +3/12）=0000000 小數點以下4 捨5 入】為適
    當。爰酌定如主文所示擔保金額准許之。
四、依強制執行法第18條第2項，裁定如主文。
中    華    民    國    95    年    1     月    13    日
                  民事第五庭法  官  古振暉
為正本係照原本作成。
如對本裁定抗告須於裁定送達後10日內向本院提出抗告狀，並繳
納裁判費新台幣1,000元。
中    華    民    國    95    年    1     月    13    日
                            書記官  陳展榮


司法院資訊處製作；財團法人民間司法改革基金會備份。
